臺灣臺中地方法院刑事判決　96年度訴字第3164號
公　訴　人　臺灣臺中地方法院檢察署檢察官
被　　　告　乙○○
　　　　　　　　　　（現於臺灣臺中監獄執行中)
上列被告因搶奪等案件，經檢察官提起公訴（95年度偵字第2890
4號），本院合議庭裁定由受命法官獨任進行簡式審判程序，本
院判決如下：
    主    文
乙○○意圖為自己不法之所有，搶奪他人之動產，累犯，處有期
徒刑壹年，減為有期徒刑陸月。又意圖為自己不法之所有，竊取
他人之動產，累犯，處有期徒刑參月，減為有期徒刑壹月又拾伍
日。應執行有期徒刑柒月。
    犯罪事實
一、乙○○曾因搶奪案件，經本院以九十一年度訴字第二三九四
    號判處有期徒刑二年確定，於民國九十四年十月二十三日縮
    刑期滿執行完畢。猶不知悔改，仍意圖為自己不法之所有，
    於九十五年十月十九日上午十時許，騎乘車牌號碼：Ｊ八Ｃ
    －五二二號重型機車，在臺中市○○街四十六巷一弄三十二
    號前，趁甲○○不及防備之際，徒手搶奪甲○○手提之白色
    皮包一只【內有支票五張、現金新臺幣（下同）五萬元、身
    分證一張、提款卡三張、信用卡三張及手機一支】，得手後
    往臺中市○○○路方向逃逸（下稱犯罪事實一）。乙○○復
    另行基於意圖為自己不法所有之犯意，於九十五年十一月二
    十一日十三時許，騎乘車牌號碼ＪＱＹ－四三七號重型機車
    ，在臺中市○○○路七百三十巷二十三號前，見丙○○甫停
    車離去未鎖車門之際，徒手打開上揭車輛右後方車門，並竊
    取丙○○所有，置於上揭車輛右前方乘客座之咖啡色皮包一
    只（內有現金三千元、行動電話一支、駕照、行照、渣打銀
    行及中信銀行信用卡一張、中信銀行金融卡一張等物）。得
    手後往臺中市○○路○段七十一巷方向逃逸（下稱犯罪事實
    二）。得手後，乙○○均將現金取走供己花用，其餘物品則
    任意丟棄於臺中縣霧峰鄉丁臺橋下，迄未尋獲。嗣經甲○○
    、丙○○報案後，經臺中市警察局第三分局健康派出所員警
    於九十五年十一月二十八日至臺灣臺中看守所借提乙○○訊
    問（乙○○於九十五年十一月二十四日因案羈押），始知上
    情。
三、案經臺中市警察局第三分局報請臺灣臺中地方法院檢察署檢
    察官偵查起訴。
    理    由
壹、程序方面：
一、按除被告所犯為死刑、無期徒刑、最輕本刑為三年以上有期
    徒刑之罪或高等法院管轄第一審案件者外，於法院行準備程
    序進行中，被告先就被訴事實為有罪之陳述時，審判長得告
    知被告簡式審判程序之旨，並聽取當事人、代理人、辯護人
    及輔佐人之意見後，裁定進行簡式審判程序；且受命法官行
    準備程序，與法院或審判長有同一之權限；又簡式審判程序
    之證據調查，不受刑事訴訟法第一百五十九條第一項、第一
    百六十一條之二、第一百六十一條之三、第一百六十三條之
    一及第一百六十四條至第一百七十條規定之限制，刑事訴訟
    法第二百七十三條之一第一項、第二百七十九條第二項前段
    、第二百七十三條之二分別定有明文。
二、查本件被告乙○○所犯為死刑、無期徒刑、最輕本刑為三年
    以上有期徒刑以外之罪，且非高等法院管轄第一審之案件，
    經本院合議庭裁定由受命法官行準備程序時，被告就被訴事
    實為有罪之陳述後，復經本院合議庭裁定由受命法官獨任行
    簡式審判程序，是其證據之調查，自不受刑事訴訟法第一百
    五十九條第一項、第一百六十一條之二、第一百六十一條之
    三、第一百六十三條之一及第一百六十四條至第一百七十條
    規定之限制，合先敘明。
貳、實體方面：
一、上揭事實，業據被告乙○○於警詢、偵查及本院準備程序及
    審理時均坦承不諱，核與證人即被害人甲○○（下稱證人甲○○）、丙○○（下稱證人丙○○）於警詢中供述情節相符
    ，並有九十五年十月十九日上午十一時許，在臺中市○○○
    路與南陽街口之監視錄影照片四張（參臺中市警察局第三分
    局中分三偵字第○九五○○四六八一○號卷，下稱警卷，第
    十五、十六頁）及九十五年十一月二十一日中午十二時許，
    在臺中市○○○路之監視錄影照片二張（參警卷第十七頁）
    及現場模擬照片四張（參警卷第十八）足資佐憑，而上揭監
    視錄影照片復經被告乙○○於警詢及本院審理時均確認無訛
    ，足認被告乙○○上揭之自白應與事實相符，本件事證明確
    ，被告乙○○之犯行洵堪認定，自應依法論科。
二、核被告乙○○所為，就犯罪事實一部分，係犯刑法第三百二
    十五條第一項之搶奪罪，就犯罪事實二部分，則係犯刑法第
    三百二十條第一項之竊盜罪。被告乙○○所犯上開二罪間，
    犯意各別，犯罪構成要件不同，應予分論併罰。又查被告乙○○曾因搶奪案件，經本院以九十一年度訴字第二三九四號
    判處有期徒刑二年確定，於九十四年十月二十三日縮刑期滿
    執行完畢，有臺灣高等法院被告前案紀錄表附卷可稽，其於
    有期徒刑執行完畢五年內故意再犯本件有期徒刑以上之二罪
    ，均為累犯，均應依刑法第四十七條第一項規定加重其刑。
    爰審酌被告乙○○正值青壯之年，不思依循正當途徑獲取所
    需，竟先後為上開搶奪、竊盜之犯行，對社會治安危害甚深
    ，且其等行為對被害人財產上造成損害及身體上、心理上造
    成壓力，甚值非難，惟亦考量被告乙○○犯後迭於警詢、偵
    查中及本院準備程序及審理時均坦承不諱，且配合警方至現
    場模擬，並就犯罪情節供述綦詳，犯後態度良好，併審酌檢
    察官起訴書之具體求刑等一切情狀，分別量處如主文所示之
    刑，並定其應執行刑。又本件被告乙○○上揭犯罪事實一、
    二之犯罪時間，均係在九十六年四月二十四日以前，所犯符
    合中華民國九十六年罪犯減刑條例所定之減刑條件，應依該
    減刑條例第二條第一項第三款之規定，均減其宣告刑二分之
    一，並依該條例第十條第一項之規定，定其應執行之刑。
三、據上論斷，應依刑事訴訟法第二百七十三條之一第一項，二
    百九十九條第一項前段，刑法第三百二十條第一項、第三百
    二十五條第一項、第四十七條第一項、第五十一條第五款，
    刑法施行法第一條之一第一項、第二項前段，中華民國九十
    六年罪犯減刑條例第二條第一項第三款、第七條、第十條第
    一項，判決如主文。
本案經檢察官郭景東到庭執行職務。
中　　華　　民　　國　　96　　年　　12　　月　　10　　日
                  刑事第十一庭  法  官  林慶郎
上正本證明與原本無異。
如不服本判決，應於收受送達後10日內向本院提出上訴書狀（應
敘述具體理由並附繕本）。
上訴書狀如未敘述理由，應於上訴期間屆滿後20日內補提理由書
於本院。
                                書記官  巫偉凱
中　　華　　民　　國　　96　　年　　12　　月　　10　　日
附錄論罪科刑法條
中華民國刑法第320條第1項
（普通竊盜罪、竊佔罪）
意圖為自己或第三人不法之所有，而竊取他人之動產者，為竊盜
罪，處 5 年以下有期徒刑、拘役或 5 百元以下罰金。
刑法第325條第1項：
意圖為自己或第三人不法之所有，而搶奪他人之動產者，處 6 月
以上 5 年以下有期徒刑。
